【裁判字號】    91,交聲,1540
【裁判日期】    920210
【裁判案由】    違反道路交通管理處罰條例聲明異議
【裁判全文】
臺灣臺北地方法院交通事件裁定                  九十一年度交聲字第一五四號
    異議人即
    受處分人  甲○○  男  六十.
右列受處分人因違反道路交通管理處罰條例案件，對於臺北市交通事件裁決所於中華
民國九十一年十月九日所為之處分（北市裁三字第駕裁二二－一Ａ0000000號
）聲明異議，本院裁定如左：
    主  文
異議駁回。
    理  由
一、汽車駕駛人在道路收費停車處所停車，有不依規定繳費之情形者，處新臺幣（以
    下同）六百元以上一千二百元以下罰鍰，道路交通管理處罰條例第五十六條第一
    項第十一款定有明文。
二、本件受處分人即異議人甲○○所有之車牌ＥＲ－五五四七號自用一般小客車於民
    國九十一年八月五日十時四十五分許，在臺北市○○○路一號前編號○○一之投
    幣式收費限時停車位，而未依規定繳費，經台北市停車管理處交通助理員何明華
    以受處分人有違反道路交通管理處罰條例第五十六條第一項第十一款規定之行為
    ，當場拍照採證後掣單逕行舉發，嗣舉發通知單送達於受處分人後，受處分人於
    舉發通知單上所載應到案日期（即九十一年九月八日）前，向原處分機關提出申
    訴，經原處機關函請舉發單位停車管理處調查結果，因認受處分人所有前開車號
    汽車確有前開違規事實，乃依前揭道路交通管理處罰條例第五十六條第一項第十
    一款、違反道路交通管理事件統一裁罰標準表之規定，於九十一年十月九日裁處
    受處分人罰鍰六百元。有卷附台北市政府交通舉發違反道路交通管理事件通知單
    通知聯（北市交停字第一Ａ0000000號）、照片三紙、台北市停車管理處
    九十一年九月二十日北市停四字第0000000000○號書函、台北市交通
    事件裁決所送達證書等件在卷足憑。
三、受處分人聲明異議意旨固不否認其駕駛車牌ＥＲ－五五四七號自用小客車於前揭
    時地在道路收費停車處所停車為臺北市停車管理處拍照舉發「不依規定繳費」之
    事實，惟辯稱略以：由於當時機械故障（不知是卡住或是因錢幣塞滿），投入之
    十元幣每每原幣滾出，因無法在原處等候台北市停車管理處之管理人員或巡邏員
    警，轉身即發現已被開單等云云。經查：右揭受處分人所有之自用小客車，於前
    揭時地在道路收費停車處所停車不依規定繳費之事實，有違規採證相片三幀附卷
    可稽。查上揭幀採證照片顯示拍照間相同，且該限時停車位編號為「００２」，
    投幣器（收費表）編號亦為「００２」，二者具有關連性甚明。參以，採證照片
    明白顯示，該車停車地點之編號「００２」限時投幣器已顯示逾時停車，經臺北
    市停車管理處調閱該投幣器之投幣紀錄表及故障紀錄表，均顯示上開車號自用小
    客貨車在九十一年八月五日十時四十五分已逾時未投幣，此亦有臺北市停車管理
    處九十一年九月二十日北市停四第0000000000○號書函、投幣紀錄表
    及故障紀錄表各一份附卷可考，並經台北市停車管理處交通助理員何明華到庭結
    證屬實，有本院九十一年十二月九日訊問筆錄在卷可稽。綜上所述，受處分人上
    開辯解，顯係卸責之詞，不足採信，本件受處分人「在道路收費停車處所停車不
    依規定繳費」之事證明確。從而原處分機關依道路交通管理處罰條例第五十六條
    第一項第十一款及違反道路交通管理事件統一裁罰標準表規定裁處新臺幣六百元
    罰鍰，核無不合。本件聲明異議為無理由，應予駁回。
四、據上論斷，應依道路交通案件處理辦法第十九條，裁定如主文。
中      華      民      國      九十二   年     二      月     十     日
                                      臺灣臺北地方法院交通法庭
右正本證明與原本無異。                    法  官  曾  正  龍
如不服本裁定，應於裁定送達後五日內向，本院提出抗告狀。
                                          書記官  彭  自  青
中      華      民      國      九十二   年     二      月     十     日


司法院資訊處製作；財團法人民間司法改革基金會備份。
